【裁判字號】    98,苗小,388
【裁判日期】    980922
【裁判案由】    損害賠償
【裁判全文】
臺灣苗栗地方法院民事小額判決         98年度苗小字第388號
原      告  乙○○
被      告  甲○○
上列當事人間請求損害賠償事件，本院於民國98年9 月8 日言詞
辯論終結，判決如下：
    主  文
被告應給付原告新臺幣壹仟佰元。
原告其餘之訴駁回。
訴訟費用新臺幣壹仟元由被告負擔千分之六十五，餘由原告負擔
。
本判決原告勝訴部分，得為假執行。
    理由要領
一、原告主張：被告僱用工人砍伐果樹時，其果樹倒下壓損原告
    所有之李子樹1 株，被告應本於僱用人之身分，就受僱人之
    侵權行為對原告負損害賠償責任；1 株李子樹1 年可以生長
    300 斤李子，原告之李子樹遭壓損樹枝3 枝，等同於李子樹
    之一半，相當於150 斤之李子，且系爭李子樹受損後至少需
    要5 年才能恢復生長，以每斤李子新臺幣（下同）30至40元
    計算5 年之生長量，請求被告賠償20,000元等語；並聲明：
    被告應給付原告20,000元。被告則以：其雖曾於民國98年3
    月26日上午，僱請訴外人李雲炳修剪果樹，致壓斷原告之李
    子樹枝椏3 枝，然依苗栗縣政府於96年1 月所編印之「農作
    物補償自治條例」，小型李樹2 至3 年生者，每株補償單價
    亦僅為300 元而已，原告竟大開獅口，要求賠償20,000元，
    顯係過高等語，資為抗辯，並聲明：駁回原告之訴。
二、按因故意或過失，不法侵害他人之權利者，負損害賠償責任
    ；受僱人因執行職務，不法侵害他人之權利者，由僱用人與
    行為人連帶負損害賠償責任；民法第184 條第1 項前段、第
    188 條第1 項前段分別定有明文。又當事人主張有利於己之
    事實者，就其事實有舉證之責任；民事訴訟法第277 條前段
    亦有明文。原告主張被告僱用工人李雲炳修剪果樹時，因果
    樹倒下致壓損原告所有之李子樹等情，業據其提出受損之李
    子樹照片3 幀為證，並為被告所自承無訛，則原告依前揭法
    條之規定，請求被告本於僱用人之身分，對其所受之損害負
    賠償責任，即屬有據，然關於原告因此所受損害之數額，仍
    應由原告負舉證之責任。
三、原告雖陳稱1 株李子樹1 年可以生長300 斤李子，系爭李子
    樹遭壓損樹枝3 枝，等同於李子樹之一半，相當於150 斤之
    李子，且系爭李子樹受損後至少需要5 年才能恢復生長，乃
    以每斤李子30至40元計算5 年之生長量，請求被告賠償20,0
    00元云云，然查：原告就其所聲稱上開損害賠償金額之計算
    方式，均屬空言，並未提出任何證據方法以實其說，尚難遽
    予憑採，經本院將原告所提供系爭李子樹受損照片，函請苗
    栗縣政府評估系爭李子樹因而受損之價值金額，苗栗縣政府
    函覆本院意旨略以：依「苗栗縣辦理徵收土地農作改良物、
    水產養殖物及畜禽查估補償自治條例」規定，桃/ 李大株（
    7 至10年生）每株補償單價為1,300 元（見本院卷第21頁）
    ，而被告亦對上開苗栗縣政府之函文內容並無意見，是原告
    因系爭李子樹受損，所得請求被告賠償之金額應為1,300 元
    ，逾此部分之請求，則屬無據，應予駁回。
四、本件係依小額訴訟程序而為被告部分敗訴之判決，依民事訴
    訟法第436 之20規定，就原告勝訴部分，本院應依職權宣告
    假執行。
五、訴訟費用負擔之依據：民事訴訟法第79條。
中    華    民    國    98    年    9     月    22    日
                  簡易庭法  官  邱光吾
以上正本係照原本作成。
如不服本判決，應於判決送達後20日內，以判決違背法令為理由
，向本院提出上訴狀並表明上訴理由，及須按他造當事人之人數
附繕本。
上訴理由應表明：
  一、原判決所違背之法令及其具體內容。
  二、依訴訟資料可認為原判決有違背法令之具體事實。
如未表明上訴理由者，應於上訴後20日內向本院提出上訴理由。
當事人如對本件訴訟內容有所疑義，得聲請閱卷。
                        書記官  葉燕蓉
中    華    民    國    98    年    9     月    22    日


司法院資訊處製作；財團法人民間司法改革基金會備份。
